臺灣板橋地方法院刑事判決　　　　　　　93年度易字第1284號
公　訴　人　臺灣板橋地方法院檢察署檢察官
被　　　告　辛○○
上列被告因竊盜案件，經檢察官提起公訴（93年度偵字第18563
號），本院判決如下：
    主  文
辛○○連續攜帶兇器竊盜，處有期徒刑壹年肆月。扣案之螺絲扳
手壹把及未扣案之一字型扳手壹把均沒收。
    事  實
一、辛○○基於意圖為自己不法所有之概括犯意，於下列時間、
    地點，連續多次實施竊盜行為：
  (一)於民國93年11月7 日晚間11時許（檢察官起訴書誤載為93年
    11月23日凌晨零時許），見戊○○開設位於臺北縣五股鄉○○路○ 段52巷5-1 號工廠假日無人看管，竟徒手進入該工廠
    辦公室內（無故侵入他人建築物部分未據告訴），先竊取置
    於辦公室內之汽車鑰匙，再持以發動戊○○停放於工廠內空
    地之車牌號碼3677-DM 號、引擎號碼J30A00000000號自小客
    車電門後竊取之，供己作為代步工具使用。
  (二)於93年11月18日上午9 時30分許，在臺北縣三重巿大勇街4
    號前，以其所有客觀上足以對人之生命、身體、安全構成威
    脅，具有危險性而可供兇器使用之一字型扳手1 把撬開庚○○停放該處之車牌號碼3B-7566 號自小客車車門後，入內以
    自備之打火機燒斷庚○○所有汽車數位電視接收器之電線，
    並拔取安裝在車內點煙器上之電源轉換器，以此方式竊取該
    汽車數位電視接收器1 臺及電源轉換器1 臺。
  (三)分別於93年11月18日下午2 時許、同年月19日上午11時許，
    利用其投宿臺北縣三重巿後竹圍街289-1 號「雅格汽車旅館
    」213 號房、臺北縣三重巿後埔街18號「雅登汽車旅館」11
    6 號房之機會，各竊取「雅格汽車旅館」所有之被單1 件、
    壁燈（即檯燈）1 個及「雅登汽車旅館」所有之被單1 件、
    壁燈（即檯燈）1 個，得手後置於其駕駛之汽車置物箱內攜
    離現場。
  (四)分別於93年11月20日晚間8 時許、同年月23日上午8 時20分
    許，以其所有客觀上足以對人之生命、身體、安全構成威脅
    ，具有危險性而可供兇器使用之螺絲扳手鬆開汽車車牌螺絲
    之方式，先後竊取乙○○停放於臺北縣蘆洲巿復興路340 巷
    26號前之車牌號碼7D-3549 號自小客車車牌1 面、甲○○停
    放於臺北巿萬華區○○路47號前之車牌號碼2882-DQ 號自小
    客車車牌2 面。得手後輪流換掛於前遭竊之引擎號碼J30A00
    000000號自小客車上，以逃避警方查緝。嗣於93年11月23日
    晚間11時30分許，駕駛上揭引擎號碼J30A00000000號、懸掛
    號碼2882-DQ 號車牌之自小客車，行經臺北縣三重巿後竹圍
    街260 號前，為警查獲，復於翌日凌晨0 時30分許，帶同警
    方至其位於臺北縣三重巿後竹圍街260 號9 樓住處內搜索，
    當場起出上揭失竊贓物，並扣得一字型扳手2 支及其所有供
    實施竊盜使用之螺絲扳手1 支，而得悉上情。
二、案經臺北縣政府警察局三重分局報請臺灣板橋地方法院檢察
    署檢察官偵查起訴。
    理  由
一、按被告以外之人於審判外之言詞或書面陳述，除法律有規定
    者外，不得作為證據。又被告以外之人於審判外之陳述，經
    當事人於審判程序同意作為證據，法院審酌該言詞陳述或書
    面陳述作成時之情況，認為適當者，亦得為證據。當事人、
    代理人或辯護人於法院調查證據時，知有第159 條第1 項不
    得為證據之情形，而未於言詞辯論終結前聲明異議者，視為
    有前項之同意，刑事訴訟法第159 條第1 項及第159 條之5
    分別定有明文。查被告辛○○對於被害人戊○○、劉政峰、
    己○○、丙○○、乙○○、甲○○等人於警詢時之陳述，在
    本院準備程序中經提示渠等筆錄並告以要旨，就證據能力一
    節均表示無意見，且未於本案言詞辯論終結前聲明異議，本
    院審酌被害人戊○○、劉政峰、己○○、丙○○、乙○○、
    甲○○於警詢時之陳述係彼等於案發後數日內就各自親身經
    歷之事實所為者，依其等陳述作成時之情況，並無不適當之
    情形，自均得為證據，合先敘明。
二、訊據被告對於如事實欄(二)、(四)所述加重竊盜犯行以及拿取如
    事實欄(三)所示被單、壁燈等事實固坦承不諱，惟矢口否認有
    何如事實欄(一)、(三)所示竊盜犯行，辯稱：伊以為那是像毛巾
    一樣可以帶走，伊跟老闆很熟，2 家老闆是同一人；車子是
    伊友人「阿豐」偷的，在警察局時警察不採信，就說是我偷
    的，伊不知道「阿豐」的名字怎麼寫，也不知道「阿豐」住
    哪裡，所以前次開庭時就說跟在警察局時說的一樣云云。經
    查：
  (一)如事實欄(二)、(四)所示犯罪事實，業據被告於本院訊問時自白
    不諱（見93年12月9 日準備程序筆錄及94年3 月7 日準備程
    序筆錄），復經被害人劉政峰、乙○○、甲○○於警詢時指
    述明確（見臺灣板橋地方法院檢察署93年度偵字第18563 號
    偵查卷第18頁、第20頁及第21頁），並有各該被害人立具之
    贓物認領保管單影本3 紙附卷（見同上偵查卷第32頁、第35
    頁、第36頁）及被告所有供竊取車牌所用之螺絲扳手1 支扣
    案可資佐證，足認被告自白與事實相符。
  (二)被告在如事實欄(三)所示時間、地點，利用投宿汽車旅館之機
    會，拿取其內之被單、壁燈（即檯燈）置於其駕駛之汽車置
    物箱內攜離現場等事實，均經其於本院訊問時供認無訛（見
    本院94年3 月7 日準備程序筆錄），並據被害人即「雅格汽
    車旅館」負責人己○○、「雅登汽車旅館」負責人丙○○於
    警詢時陳明渠等經營之汽車旅館遭竊之事實以及渠等不認識
    被告等情明確（見同上偵查卷第17頁、第19頁），復有贓物
    認領保管單影本2 紙在卷可證（見同上偵查卷第31頁、第34
    頁），且一般汽車旅館內之毛巾、枕頭、棉被、被單、檯燈
    、衣架等物品，僅係供投宿之房客使用，不得擅自私帶、據
    為己用，此為眾所週知之事實，自亦為被告所知悉，是其以
    前情置辯，企圖誆稱其無不法所有之意圖以及曾徵得汽車旅
    館負責人同意云云，均係事後卸責之詞，不足採信。
  (三)被告於如事實欄(一)所示時間、地點，見被害人戊○○開設位
    於臺北縣五股鄉○○路○ 段52巷5-1 號工廠假日無人看管，
    竟徒手進入該工廠辦公室內，先竊取置於辦公室內之汽車鑰
    匙，再持以竊取被害人戊○○停放於工廠內空地之車牌號碼
    3677-D M號自小客車等事實，業據其於本院準備程序中供承
    綦詳（見本院93年12月9 日準備程序筆錄及94年3 月7 日準
    備程序筆錄），其陳稱：伊是進去他們工廠，看到有車鑰匙
    ，就拿車鑰匙把車子開走，並沒有破壞，伊沒有拿一字型跟
    螺絲扳手去工廠，因為那些工廠假日好像都沒有人，車子是
    停在辦公室外面的空地，伊是進入辦公室拿車鑰匙等語，核
    與證人即被害人陳耀盜於本院審理時證述歹徒係侵入其公司
    辦公室內，先拿走放在鞋櫃上之鑰匙，再將前開自小客車開
    走等情節相符（見本院94年4 月13日審判筆錄），並有被害
    人戊○○立具之贓物認領保管單1 紙在卷足憑（見同上偵查
    卷第33頁），且衡情被告若非親自參與前述竊盜過程，如何
    對於上揭工廠遭竊日期為星期天無人上班、犯案手法以及車
    輛停放位置均能詳加說明，嗣經本院於審判程序中訊問證人
    戊○○後，被告改稱：車子是伊朋友「阿豐」開來給伊的，
    伊只知道那臺是贓車，因為上面有鑰匙，所以伊敢開，伊跟
    證人不熟，怎麼知道渠公司在哪裡，伊在警察局這樣說警察
    不採信，不寫伊的筆錄，就說是伊偷的，伊不知道「阿豐」
    的名字怎麼寫，也不知道「阿豐」住哪裡，所以前次開庭時
    就說跟在警察局說的一樣云云，顯係飾詞圖卸，諉無足採，
    自以其前於本院準備程序中供述之自白為可採信，經核亦與
    事實相符。至證人戊○○於本院審理時另證稱：歹徒是進入
    到伊公司裡面，把伊公司所有電腦、螢幕、汽車上電腦都偷
    走等語，惟其於警詢時僅單純指述前開自小客車遭竊之事實
    ，並未另陳明有何電腦、螢幕等財物遭竊之事實，且被告於
    前述時、地為警查獲時，亦未搜得被害人戊○○所指之其他
    失竊財物，有臺北縣政府警察局三重分局搜索扣押筆錄及扣
    押物品目錄表各2 件存卷可查（見同上偵查卷第11頁至第14
    頁），自難逕認被告竊取上揭自小客車時，另有拿取被害人
    戊○○置於同辦公室內之電腦、螢幕等財物之行為，併予敘
    明。
  (四)綜上所述，本案事證明確，被告犯行堪以認定，應予依法論
    罪科刑。
三、查被告行竊時所攜帶之一字型扳手及螺絲扳手等工具，客觀
    上均足對人之生命、身體、安全構成威脅而具有危險性，屬
    兇器之一種；被告攜帶前開工具竊取如事實欄(二)、(四)所示財
    物，核其所為，均係犯刑法第321 條第1 項第3 款之攜帶兇
    器竊盜罪。又被告徒手竊取如事實欄(一)、(三)所示財物，核其
    所為，均係犯刑法第320 條第1 項之普通竊盜罪。公訴意旨
    雖認被告係於93年11月23日凌晨0 時許，持一字型扳手及螺
    絲扳手等兇器為工具，竊取被害人戊○○停放在臺北縣五股
    鄉○○路○ 段52巷5 之1 號前之車牌號碼3677-DM 號自小客
    車，係涉犯刑法第321 條第1 項第3 款之攜帶兇器竊盜罪嫌
    等語；惟查，除失竊時間與被害人戊○○於警詢時指述之93
    年11月7 日晚間11時許不符，顯屬誤載外，另被告堅詞否認
    有持何任工具進入前開工廠竊取該自小客車，而證人即被害
    人戊○○於本院審理時已明確證述歹徒係持其置於辦公室內
    之鑰匙開走該自小客車，業如前述，其復證稱：工廠外面的
    鐵皮已經被敲下來，現場有留下拆鐵皮的剪刀、起子等工具
    云云（見本院94年4 月13日審判筆錄），惟其於警詢時並未
    併指述此情，則其所稱遭破壞之鐵皮是否確係被告所為以及
    現場遺留之工具是否即屬被告所有，尚非無疑，至被告雖於
    警詢時陳稱伊是用一字型扳手撬開車門進入並以該扳手撬開
    車鎖啟動電源竊取該車云云（見同上偵查卷第6 頁），然其
    供述情節非但與前述被告竊取該自小客車之手法有異，亦無
    其他證據足資以補強其該部分自白之真實性，自無法遽認被
    告有何攜帶工具竊取前開自小客車之行為，是公訴人認被告
    竊取該自小客車之犯行係涉犯刑法攜帶兇器竊盜罪嫌，尚有
    未洽，惟起訴基本事實同一，爰依刑事訴訟法第300 條規定
    變更起訴法條。被告先後多次攜帶兇器竊盜、普通竊盜等行
    為，時間緊接，方法相同，所犯係犯罪構成要件相同之罪名
    ，顯係基於概括犯意而為，為連續犯，應依刑法第56條規定
    論以一較重之攜帶兇器竊盜罪並加重其刑。爰審酌被告前於
    偵查中陳稱上揭贓物均係其女友丁○○所竊，嗣於本院審理
    期間，對其所為犯行又先後反覆其詞，多次圖以推諉卸責，
    顯無悔意，犯後態度不佳，兼衡其平日素行、犯罪動機、目
    的、手段、所竊財物價值等一切情狀，量處如主文所示之刑
    ，以資懲儆。
四、扣案之螺絲扳手1 把及未據扣案之一字型扳手1 把，係被告
    所有供犯罪所用之物，業據其於本院訊問時陳明屬實，該一
    字型扳手雖未扣案，惟被告於本院訊問時已陳明：開啟如事
    實欄(二)所示汽車車門所使用之一字型扳手在其住處工具箱裡
    面，警察沒有扣等語（見本院94年3 月7 日準備程序筆錄）
    ，別無其他證據足證該供被告犯罪所用之一字型扳手業已滅
    失，則均應依刑法第38條第1 項第2 款規定宣告沒收。至扣
    案之一字型扳手2 支，雖經被告供陳為其所有，惟否認係持
    以竊取本案被害人財物所用之工具，爰不予宣告沒收，附此
    敘明。
五、至被告意圖為自己不法之所有，前於92年4 月28日上午8 時
    許，以踰越安全設備之方式竊取被害人陳桔東置於住處內之
    現金等犯行，另經本院於94年4 月8 日以93年度易緝字第11
    5 號判處有期徒刑1 年，有該刑事判決1 件存卷供參，被告
    該部分竊盜行為與其所犯本案竊盜犯行，時間已相隔1 年有
    餘，且犯罪手法大不相同，顯非出於概括犯意所為，本院自
    得另就被告後犯之本案連續加重竊盜犯行予以論罪科刑，併
    予敘明。
據上論斷，應依刑事訴訟法第299 條第1 項前段、第300 條，刑
法第56條、第321 條第1 項第3 款、第38條第1 項第2 款，判決
如主文。
本案經檢察官陳鴻濤到庭執行職務。
中　　華　　民　　國　　94　　年　　4 　　月　　27　　日
                  刑事第九庭審判長法　官　胡　堅　勤
                                  法　官　李　君　豪
                                  法  官  王　瑜　玲
上列正本證明與原本無異。
如不服本判決，應於判決送達後10日內向本院提出上訴狀（應附
繕本），上訴於臺灣高等法院。
中　　華　　民　　國　　94　　年　　4 　　月　　28　　日
                                  書記官  黃  頌  棻
附錄本案論罪科刑法條全文：
中華民國刑法第321條
犯竊盜罪而有左列情形之一者，處六月以上、五年以下有期徒刑
：
一  於夜間侵入住宅或有人居住之建築物、船艦或隱匿其內而犯
    之者。
二  毀越門扇、牆垣或其他安全設備而犯之者。
三  攜帶兇器而犯之者。
四  結夥三人以上而犯之者。
五  乘火災、水災或其他災害之際而犯之者。
六  在車站或埠頭而犯之者。
前項之未遂犯罰之。
